【裁判字號】    98,易,1226
【裁判日期】    990604
【裁判案由】    竊盜
【裁判全文】
臺灣高雄地方法院刑事判決              98年度易字第1226號
公  訴  人  臺灣高雄地方法院檢察署檢察官
被      告  乙○○
上列被告因竊盜案件，經檢察官提起公訴（98年度偵字第31091
號），本院判決如下：
    主  文
乙○○犯攜帶兇器竊盜罪，累犯，處有期徒刑玖月。
扣案之T字型扳手壹支、鑰匙壹串（共陸支），均沒收。
    事  實
一、乙○○意圖為自己不法所有，基於加重竊盜之犯意，於民國
    98年10月13日2 時許，在高雄縣湖內鄉○○街146 號前，持
    其所有客觀上足為兇器之T 字型扳手1 支及鑰匙1 串（計6
    支），破壞丙○○所有，停放於該處，車牌號碼0529-QR 號
    自用小貨車車門鎖後，再進入車內，啟動電門發動引擎，竊
    取該自用小貨車，得手後供己代步之用。嗣於同年10月16日
    15 時 許，在高雄縣岡山鎮○○路1 號前為警查獲，並扣得
    上開T 字型形扳手1 支及鑰匙1 串（計6 支）。
二、案經高雄縣政府警察局岡山分局移送台灣高雄地方法院檢察
    署檢察官偵查起訴。
    理  由
一、訊之被告乙○○對於在上開時地持T 字型形扳手1 支及鑰匙
    1 串開啟上開自用小貨車車門一事，固不諱言，惟矢口否認
    有何竊盜之犯行，辯稱：當天係伊友人甲○○要求伊去牽那
    一部自用小貨車云云。惟查，本件被告於警詢、偵查及本院
    初訊時均坦承竊取上開自用小貨車等語明確（見偵卷第8-12
    頁、笫43-44 頁、本院98年度聲羈字第877 號卷第5-7 頁）
    ，其間被告均未提及甲○○之人；況證人甲○○於本院審理
    中亦到庭證述：未要被告去開上開自用小貨車等語無誤（見
    審卷第106 頁）；本件復據證人即被害人丙○○於警詢中證
    述明確（見偵卷第14-15 頁），復有贓物認領保管單1 紙在
    卷可查；雖證人即被告之妻潘美如於本院審理中證述：案發
    當天係甲○○載被告、伊及另一名女子至現場，並由甲○○
    叫被告去開在場之自用小貨車等語，惟證人潘美如係被告之
    配偶，所言不無迴護被告之可能，尚難逕予採信。從而，罪
    證明確，被告犯行堪以認定。
二、核被告所為，係犯刑法第321 條第1 項第3 款之加重竊盜罪
    。被告曾因施用毒品案件，經法院判處有期徒刑6 月、6 月
    及6 月，並定應執行刑有期徒刑1 年4 月確定，復再因施用
    毒品案件，經法院判處有期徒刑6 月確定，上開刑期接續執
    行，於98年5 月27日縮短刑期假釋出監，所餘刑期交付保護
    管束，於98年9 月27日保護管束期滿未經撤銷保護管束，視
    為執行完畢，其於5 年內故意再犯本件有期徒刑以上之罪，
    為累犯，應依刑法第47條第1 項規定加重其刑。審酌被告被
    告不思以己力正當謀生，反圖不勞而獲，任意竊取他人財物
    ，影響社會秩序，所竊取之財物價值非輕，及犯後態度，並
    兼衡其品行、生活狀況、智識程度、犯罪之動機、目的與手
    段等一切情狀，量處如主文所示之刑。又扣案之T 字型扳手
    1 支及鑰匙1 串（6 支），係被告所有且供犯罪所用之物，
    應依刑法第38條第1 項第2 款之規定宣告沒收。
據上論斷，應依刑事訴訟法第299 條第1 項前段，刑法第321 條
第1 項第3 款、第47條第1 項、笫38條第1 項第2 款，判決如主
文。
中    華    民    國    99    年    6     月    4    日
                  刑事第十一庭  法  官  林俊寬
以上正本證明與原本無異。
如不服本判決應於收受送達後10日內向本院提出上訴書狀，並應
敘述具體理由；如未敘述上訴理由者，應於上訴期間屆滿後20日
內向本院補提理由書（均須按他造當事人之人數附繕本）「切勿
逕送上級法院」。
中    華    民    國    99    年    6     月     4    日
                                書記官  林香如
附錄法條：
中華民國刑法第321條
（加重竊盜罪）
犯竊盜罪而有左列情形之一者，處 6 月以上、 5 年以下有期徒
刑：
一、於夜間侵入住宅或有人居住之建築物、船艦或隱匿其內而犯
    之者。
二、毀越門扇、牆垣或其他安全設備而犯之者。
三、攜帶兇器而犯之者。
四、結夥三人以上而犯之者。
五、乘火災、水災或其他災害之際而犯之者。
六、在車站或埠頭而犯之者。
前項之未遂犯罰之。

司法院資訊處製作；財團法人民間司法改革基金會備份。
